臺灣屏東地方法院刑事判決　　　　　　　 94年度訴字第599號
公　訴　人　臺灣屏東地方法院檢察署檢察官
被　　　告　甲○○
　　　　　　　　　　現另案於臺灣屏東監獄竹田分監執行中
上列被告因違反毒品危害防制條例案件，經檢察官提起公訴（94
年度毒偵字第1286號）及移送併案審理（94年度毒偵字第1645號
），本院裁定依簡式審判程序審理，判決如下：
    主  文
甲○○連續施用第一級毒品，累犯，處有期徒刑壹年貳月。扣案
之海洛因壹包，淨重零點陸公克（空包裝重零點肆公克），
沒收並銷燬之；又連續施用第二級毒品，累犯，處有期徒刑捌月
。扣案之甲基安非他命壹包，毛重零點貳公克，沒收並銷燬之；
扣案之玻璃管吸食器壹支沒收。應執行有期徒刑壹年玖月，扣案
之海洛因壹包，淨重零點陸公克（空包裝重零點肆公克）、
甲基安非他命壹包，毛重零點貳公克，均沒收並銷燬之；扣案之
玻璃管吸食器壹支沒收。
    事  實
一、甲○○曾於民國82年間因違反麻醉藥品管理條例、肅清煙毒
    條例等案件，經本院分別判處有期徒刑7 月及3 年6 月確定
    ，上開有期徒刑接續執行，於84年6 月13日縮短刑期假釋出
    獄，復於85年間之假釋期間，因違反肅清煙毒條例案件，經
    本院判處有期徒刑3 年1 月確定，及於86年間因違反麻醉藥
    品管理條例案件，經本院判處有期徒刑10月確定，上開假釋
    並經法院撤銷，先執行殘刑有期徒刑2 年2 月30日，上開有
    期徒刑並接續執行，至89年4 月25日再度縮短刑期假釋出獄
    ，嗣於89年間之假釋期間，復因施用毒品案件而經法院撤銷
    假釋，於92年11月27日縮刑期滿執行完畢。復因於89年間施
    用毒品案件，經本院以89年度毒聲字第2208裁定送勒戒處所
    施以觀察、勒戒後，經評定認有繼續施用毒品之傾向，經本
    以89年度毒聲字第2450號裁定令入戒治處所施以強制戒治1
    年，於強制戒治執行滿3 月後，經評定為合格無繼續執行強
    制戒治之必要，經本院裁定停止戒治，所餘戒治期間付保護
    管束，而於90年10月20日保護管束期滿強制戒治執行完畢，
    由臺灣屏東地方法院檢察署檢察官於同年月26日以90年度戒
    毒偵字第358 號為不起訴處分確定。於94年間再因施用毒品
    案件，經本院於94年4 月29日以94年度訴字第257 號判處應
    執行有期徒刑1 年6 月，於94年5 月23日確定。
二、詎料甲○○猶不知戒除毒癮，於90年10月20日強制戒治執行
    完畢後5 年內，復基於施用第一級毒品海洛因之概括犯意，
    自94年5 月初某日某時起，迄同年6 月20日上午10時許止，
    在屏東縣九如鄉○○村○○路74巷2 號住處及屏東縣九如鄉
    ○○村○○路72號之1 居處，以每日施用1 次之頻率，將海
    洛因摻入香煙後點火吸食煙霧之方式，連續施用海洛因多次
    ；及基於施用第二級毒品甲基安非他命之概括犯意，自94
    年5 月初某日某時起，迄同年6 月20日上午10時許止，在上
    開相同地點，以每日施用1 次之頻率，將甲基安非他命放入
    玻璃管內，以火燒烤成煙霧後吸食之方式，連續施用甲基安
    非他命多次。嗣分別於94年5 月18日18時40分許，在屏東縣
    九如鄉○○村○○路72之1 號為警查獲，並扣得其所有之海
    洛因1 包，淨重0.36公克（空包裝重0.34公克），及於同年
    6 月20日19時45分許，在屏東縣九如鄉○○路62號前為警查
    獲，並扣得其所有之甲基安非他命1 包，毛重0.2 公克；及
    於屏東縣九如鄉○○村○○路72號住處房間內查獲其所有供
    施甲基安非他命之玻璃管吸食器1 支、空夾鏈袋60只。
三、案經內政部警政署保安警察隊第三總隊第二大隊移送臺灣屏
    東地方法院檢察署檢察官偵查起訴，及屏東縣警察局移送同
    署檢察官聲請本院併案審理。
    理  由
一、上揭事實，業據被告甲○○於本院審理中坦承不諱，並有扣
    案海洛因1 包、甲基安非他命1 包、玻璃管吸食器1 支可佐
    。且被告為警查獲後所採集之尿液送檢驗結果，均呈嗎啡及
    甲基安非他命陽性反應，有台灣檢驗科技股份有限公司濫用
    藥物尿液檢驗報告及高雄市凱旋醫院濫用藥物尿液檢驗報告
    各1 紙附卷（見94年度毒偵字第1286號卷第27頁、審理卷第
    24頁）可稽。又扣案白色粉末1 包，經送檢驗，確實含第1
    級第6 項毒品海洛因成分，淨重0.36公克，空包裝重0.34公
    克，有法務部調查局鑑定通知書1 紙在卷可按（見審理卷第
    20 頁）、 扣案之毒品1 包，經警以聯勤二○四廠製造之毒
    品檢驗試劑初步檢驗結果，呈安非他命反應，毛重0.2 公克
    ，則有毒品初步鑑驗報告單1 份在卷可佐（見內政部警政署
    保安警察第三總隊第二大隊警卷第26頁）。被告前於89年間
    因施用毒品案件，經本院以89年度毒聲字第2208裁定送勒戒
    處所施以觀察、勒戒後，經評定認有繼續施用毒品之傾向，
    經本以89年度毒聲字第2450號裁定令入戒治處所施以強制戒
    治1 年，於強制戒治執行滿3 月後，經評定為合格無繼續執
    行強制戒治之必要，經本院裁定停止戒治，所餘戒治期間付
    保護管束，而於90年10月20日保護管束期滿強制戒治執行完
    畢，由臺灣屏東地方法院檢察署檢察官於同年月26日以90年
    度戒毒偵字第358 號為不起訴處分確定，有臺灣高等法院被
    告前案紀錄表、臺灣屏東地方法院檢察署刑案資料查註資料
    紀錄表及全國施用毒品案件紀錄表各1 份在卷足憑，被告於
    強制戒治執行完畢後5 年內，再犯毒品危害防制條例第10條
    之罪，，足認被告之自白與事實相符，本件事證明確，犯行
    洵堪認定。
二、查海洛因及甲基安非他命分別屬毒品危害防制條例第2 條第
    2 項第1 款、第2 款所稱之第一級毒品、第二級毒品，依法
    均不得持有、施用。故核被告甲○○所為，係犯毒品危害防
    制條例第10條第1 項之施用第一級毒品罪及同條第2 項之施
    用第二級毒品罪。被告持有海洛因及甲基安非他命之低度行
    為，均為施用之高度行為所吸收，均不另論罪。被告先後多
    次施用海洛因及甲基安非他命之犯行，均時間緊接、所犯構
    成要件相同，顯係基於概括犯意反覆為之，為連續犯，均應
    依刑法第56條規定，分別以一罪論，並各加重其刑。又公訴
    人雖僅就被告自94年5 月某日起至同年月18日18時30分許止
    ，在其前揭住處，連續施用海洛因及甲基安非他命多次之犯
    行起公訴，惟其餘部分與起訴部分有連續犯之裁判上一罪關
    係，已如前述，應為起訴效力所及，本院自應併予審理，附
    此敘明。又被告所犯上開2 罪間，犯意各別，行為互殊，應
    予分論併罰。又被告曾於82年間因違反麻醉藥品管理條例、
    肅清煙毒條例等案件，經本院分別判處有期徒刑7 月及3 年
    6 月確定，上開有期徒刑接續執行，於84年6 月13日縮短刑
    期假釋出獄，復於85年間之假釋期間，因違反肅清煙毒條例
    案件，經本院判處有期徒刑3 年1 月確定，及於86年間因違
    反麻醉藥品管理條例案件，經本院判處有期徒刑10月確定，
    上開假釋並經法院撤銷，先執行殘刑有期徒刑2 年2 月30日
    ，上開有期徒刑並接續執行，至89年4 月25日再度縮短刑期
    假釋出獄，嗣於89年間之假釋期間，復因施用毒品案件而經
    法院撤銷假釋，於92年11月27日縮刑期滿執行完畢，有臺灣
    高等法院被告前案紀錄表及臺灣屏東地方法院檢察署刑案資
    料查註紀錄表各1 份在卷可按，其於有期徒刑執行完畢後5
    年內，再犯本件有期徒刑以上之刑之2 罪，均為累犯，各應
    依刑法第47條規定加重其刑，並依法各遞加重其刑。爰審酌
    被告曾因施用毒品犯行，經送觀察、勒戒、強制戒治並受徒
    刑之宣告後，仍無法戒除毒癮，繼續施用毒品不輟，顯見其
    陷溺已深，無視於毒品對於自身健康之戕害及國家對於杜絕
    毒品犯罪之禁令，惡性非輕，並審酌施用毒品之期間，施用
    毒品之次數，坦承犯行，態度尚可等一切情狀，量處如主文
    所示之刑，並定其應執行之刑。扣案之第一級毒品海洛因1
    包，淨重0.34公克（空包裝重0.36公克）及第二級毒品甲基
    安非他命1 包，毛重0.2 公克，因包裝袋與毒品均無從析離
    ，故包裝袋與毒品均應依毒品危害防制條例第18條第1 項前
    段之規定沒收並銷燬之；扣案之玻璃管吸食器1 支，係為被
    告所有且供其施用甲基安非他命之器具，業據被告供明在卷
    ，應依刑法第38條第1 項第2 款規定，併予宣告沒收。
三、至於扣案之空夾鏈袋60只，雖被告所有之物，並無證據證明
    係被告施用毒品所使用或預備犯罪所用之物，依法自不得宣
    告沒收，公訴人聲請本院宣告沒收，尚有未洽，附此敘明。
據上論斷，應依刑事訴訟法第273 條之1 第1 項、第299條第1項
前段，毒品危害防制條例第10條第1 項、第2 項，刑法第11條、
第56條、第47條、第38條第1 項第2 款、第51條第5 款，判決如
主文。
中　　華　　民　　國　　94　　年　　9 　　月　　16　　日
                        刑事第3庭   法  官  楊萬益
以上正本證明與原本無異。
如不服本判決應於收受本判決送達後十日內向本院提出上訴書狀
，其未敘述上訴理由者，並得於提起上訴後十日內向本院補提理
由書狀（均須按他造當事人之人數附繕本）「切勿逕送上級法院
」
中　　華　　民　　國　　94　　年　　9 　　月　　16　　日
                                    書記官  陳勃諺
附錄本判決論罪法條全文
毒品危害防制條例第10條
施用第1 級毒品者，處6 月以上5 年以下有期徒刑。
施用第2 級毒品者，處3 年以下有期徒刑。
